【裁判字號】    98,台非,273
【裁判日期】    980924
【裁判案由】    公共危險
【裁判全文】
最高法院刑事判決              九十八年度台非字第二七三號
上  訴  人  最高法院檢察署檢察總長
被      告  甲○○
上列上訴人因被告違反公共危險案件，對於台灣板橋地方法院中
華民國九十八年六月十一日第一審確定簡易判決（九十八年度交
簡字第三０七四號），認為違法，提起非常上訴，本院判決如下
：
    主  文
原判決撤銷。
本件公訴不受理。
    理  由
非常上訴理由稱：「一、按曾為不起訴處分、撤回起訴或緩起訴
期滿未經撤銷而違背第二百六十九條規定再行起訴者，應諭知不
受理判決，刑事訴訟法第三百零三條第四款定有明文。次按撤銷
緩起訴處分，須於緩起訴處分期間屆滿前為之，並經對外表示而
生效始可，倘至緩起訴期滿之時為止，撤銷緩起訴之處分仍未曾
對外公告或合法送達當事人而未能生效，自屬『緩起訴處分期滿
未經撤銷』，依刑事訴訟法第二百六十條規定，非有該條各款所
列情形之一，檢察官不得對於同一案件再行起訴，亦即原緩起訴
處分已發生實質之確定力，嗣後無從再以緩起訴處分使其消滅，
有台灣苗栗地方法院九十四年度易字第五四二號判決可資參照。
經查，本案被告甲○○因公共危險案件，經台灣板橋地方法院檢
察署以九十六年速偵字第三二三八號為緩起訴處分，嗣因被告未
於緩起訴期間內履行緩起訴條件，復經該署於九十八年一月十六
日以九十八年度撤緩字第一四號撤銷緩起訴處分，並以九十八年
度撤緩偵字第一四五號聲請簡易判決處刑，經台灣板橋地方法院
以九十八年交簡字第三０七四號判處拘役三十日確定。惟查，本
件緩起訴處分，於九十八年一月十四日期滿，惟前開撤銷緩起訴
處分書於九十八年一月十六日作成，且於同年四月二日始寄存於
該轄派出所，有送達證書在卷可稽，顯然前開撤銷緩起訴之處分
未於緩起訴期間屆滿前生效。從而，原緩起訴處分期滿而未經撤
銷，已發生實質之確定力，本件復無刑事訴訟法第二百六十條各
款所列情形之一，台灣板橋地方法院應依同法第三百零三條第四
款為不受理判決，揆諸首開說明，原判決顯有適用法則不當之違
法。二、依刑事訴訟法第四百四十一條、第四百四十三條規定，
提起非常上訴」等語。
本院按：緩起訴處分確定，於緩起訴期間內違背刑事訴訟法第二
百五十三條之二第一項各款應遵守或履行事項者，依同法第二百
五十三條之三第一項第三款規定，檢察官固得依職權或依告訴人
之聲請撤銷原處分，繼續偵查或起訴，惟其起訴仍應受同法第二
百六十條規定之限制，以緩起訴處分期滿未經撤銷，而有發現新
事實或新證據，或有同法第四百二十條第一項第一款、第二款、
第四款或第五款所定得為再審原因之情形之一者，始得為之。被
告甲○○前因公共危險案件，經台灣板橋地方法院檢察署以九十
六年度速偵字第三二三八號為緩起訴處分（緩起訴期間一年）後
，復經依職權送請再議，由台灣高等法院檢察署於民國九十七年
一月十五日處分駁回確定。該署固復以被告未於緩起訴期間內履
行緩起訴條件，而於九十八年一月十六日以九十八年度撤緩字第
一四號處分書撤銷上開緩起訴處分，並以九十八年度撤緩偵字第
一四五號聲請本件簡易判決處刑，經原審以九十八年度交簡字第
三０七四號簡易判決論處罪刑（處拘役三十日）確定。然查上開
緩起訴處分，緩起訴期間既為一年，則自九十七年一月十五日確
定日起算，已於九十八年一月十四日期滿，是台灣板橋地方法院
檢察署撤銷緩起訴處分，已在緩起訴處分期滿之後，有卷附各該
緩起訴處分書、駁回再議處分書、撤銷緩起訴處分書暨相關函文
、簡易判決及台灣板橋地方法院檢察署檢察官執行緩起訴處分命
令通知書可按。依上開說明，該撤銷緩起訴處分不生撤銷緩起訴
之效力，檢察官向原審法院聲請簡易判決處刑，此項聲請依法與
起訴有同一之效力，其聲請即起訴之程序自屬違背規定。乃原審
未予詳察，疏未依同法第三百零三條第四款，諭知不受理之判決
，遽予論罪科刑，顯有判決適用法則不當之違背法令。案經確定
，且不利於被告，非常上訴意旨執以指摘，洵有理由，應由本院
將原判決撤銷，另為不受理之諭知，以資救濟。
據上論結，應依刑事訴訟法第四百四十七條第一項第一款、第三
百零三條第四款，判決如主文。
中    華    民    國  九十八  年    九    月  二十四  日
                      最高法院刑事第四庭
                          審判長法官  張  淳  淙
                                法官  劉  介  民
                                法官  蔡  彩  貞
                                法官  陳  世  雄
                                法官  魏  新  和
      本件正本證明與原本無異
                                      書  記  官
中    華    民    國  九十八  年    九    月  二十八  日
                                                      V


司法院資訊處製作；財團法人民間司法改革基金會備份。
